【裁判字號】    99,交抗,22
【裁判日期】    990129
【裁判案由】    聲明異議
【裁判全文】
臺灣高等法院臺南分院交通事件裁定     99年度交抗字第22號
抗  告  人
即異議人    甲○○
上列抗告人因違反道路交通管理處罰條例案件，不服臺灣臺南地
方法院中華民國98年12月14日裁定（98年度交聲字第1504號），
提起抗告，本院裁定如下：
    主  文
抗告駁回。
    理  由
一、抗告意旨略以：
  (一)抗告人即異議人（下稱抗告人）甲○○於民國（下同）96年
    3月18日為警查獲酒後駕駛車牌8783-JD號自用小客車之違規
    事實，並因上開酒後駕車行為涉犯公共危險罪，經臺灣台南
    地方法院檢察署檢察官以96年度偵字第8474號為緩起訴處分
    ，命其應捐助公益團體新台幣（下同）4萬元，業經履行完
    畢。然抗告人因同一事實另遭交通部公路總局嘉義區監理所
    台南監理處站處罰鍰49,500元，惟抗告人按緩起訴條件所為
    公益捐款，已生告誡作用，如另處罰鍰，為免過苛。
  (二)又抗告人對法令規定實有難明之處，倘以逾法定期間而駁回
    抗告人之聲明異議，亦屬嚴苛。基此，懇請鈞院體恤民心，
    撤銷原裁定云云。
二、按處理違反道路交通管理事件，有關文書送達之程序，依行
    政程序法之規定；而送達，於應受送達人之住居所、事務所
    或營業所為之；但在行政機關辦公處所或他處會晤應受送達
    人時，得於會晤處所為之；於應送達處所不獲會晤應受送達
    人時，得將文書付與有辨別事理能力之同居人、受僱人或應
    送達處所之接收郵件人員，違反道路交通管理事件統一裁罰
    基準及處理細則第5條、行政程序法第72條第1項、第73條第
    1項分別定有明文。又依道路交通管理處罰條例第87條第1項
    規定，受處分人不服主管機關依據道路交通管理處罰條例所
    為之處罰，得於接到裁決之翌日起20日內，向管轄地方法院
    聲明異議；而當事人非居住於處罰機關所在之鄉、鎮、市（
    包含縣轄市、省轄市及院轄市），但居住於受理聲明異議案
    件法院之管轄區域者，依本標準第2條第1款中之「地方法院
    在途期間」欄所載日數，扣除在途期間，法院訴訟當事人在
    途期間標準第4條第2款復定有明文。
三、經查:
  (一)本件抗告人甲○○因違反道路交通管理處罰條例案件，經原
    處分機關即交通部公路總局嘉義區監理所臺南監理站，以嘉
    監南字第裁74-S00000000號違反道路交通管理事件裁決書，
    處罰鍰49,500元、吊扣駕駛執照12個月，並應參加道路交通
    安全講習，有該裁決書乙紙附卷可參（原審卷第6頁）。上
    開裁決書並經抗告人戶籍地（即台南縣永康市○○○街43號
    2樓之1）之住戶管理委員會於96年9月20日收受，亦有原處
    分機關送達證書影本1紙在卷足憑（原審卷第7頁）。是依前
    揭說明，本件上開裁決書既於96年9月20日合法送達，從而
    抗告人20日之異議期間，應自送達之翌日即9月21日起算至
    96年10月12日（即20日聲明異議法定期間＋2日在途期間）
    止。然抗告人遲至98年12月2日始向原審交通法庭聲明異議
    ，有聲明異議狀右上方之收狀日期章戳在卷可稽（原審卷第
    2頁），是抗告人提出聲明異議之際，顯已逾20日之法定期
    間而不合法律上程式，且亦無從補正乙節，應堪認定。
  (二)至抗告意旨另稱原處分機關對抗告人施以罰緩49,500元，實
    有過苛云云，惟抗告人聲明異議於程序上並非合法已如前所
    述，本院自無從就實體事項有無理由而為審酌，併予敘明。
四、綜上所述，原法院認定抗告人聲明異議已逾法定期間，據以
    裁定駁回抗告人之聲明異議，於法尚無違誤。抗告意旨指摘
    原裁定不當，為無理由，應予駁回。
五、據上論結，應依道路交通案件處理辦法第26條，刑事訴訟法
    第412條，裁定如主文。
中    華    民    國    99    年    1     月    29    日
                  刑事第二庭    審判長法  官  葉居正
                                      法  官  陳欽賢
                                      法  官  洪碧雀
以上正本證明與原本無異。
不得再抗告。
                                      書記官  魏芝雯
中    華    民    國    99    年    2     月    1     日

司法院資訊處製作；財團法人民間司法改革基金會備份。
